【裁判字號】    99,訴,162
【裁判日期】    990428
【裁判案由】    違反毒品危害防制條例
【裁判全文】
臺灣雲林地方法院刑事判決               99年度訴字第162號
公  訴  人  臺灣雲林地方法院檢察署檢察官
被      告  乙○○
上列被告因違反毒品危害防制條例案件，經檢察官提起公訴（99
年度毒偵字第110 號），被告於準備程序期日就被訴事實均為有
罪陳述，經本院裁定改依簡式審判程序審理，並判決如下：
    主  文
乙○○施用第一級毒品，累犯，處有期徒刑拾壹月，扣案之海洛
因壹包（驗餘淨重零點壹伍玖陸公克）沒收銷燬之，注射針筒
支（均尚未開封使用）沒收之。又施用第二級毒品，累犯，處有
期徒刑肆月，扣案之玻璃球壹顆沒收之。應執行有期徒刑壹年壹
月，扣案之海洛因壹包（驗餘淨重零點壹伍玖陸公克）沒收銷燬
之，注射針筒支（均尚未開封使用）及玻璃球壹顆均沒收之。
    事  實
一、乙○○前於民國89年間因施用毒品案件，經觀察、勒戒後，
    認有繼續施用毒品傾向，經本院以89年度毒聲字第1266號裁
    定令入戒治處所施以強制戒治，並於90年4 月16日停止強制
    戒治付保護管束出所，於90年9 月26日期滿未經撤銷以執行
    完畢論，由臺灣雲林地方法院檢察署檢察官以90年度戒毒偵
    字第132 號為不起訴處分確定。又因施用第一級毒品案件，
    經本院以91年度訴字第442 號判處有期徒刑10月，與另犯之
    竊盜罪定應執行有期徒刑1 年2 月；復因施用第一級毒品案
    件，經本院以92年度訴字第611 號判處有期徒刑1 年，經接
    續執行，於94年5 月10日假釋付保護管束，迄95年1 月4 日
    假釋期滿未經撤銷，以已執行完畢論。再因連續施用第一級
    毒品案件，經本院以95年度訴字第346 號、95年度訴字第95
    4 號分別判處有期徒刑1 年4 月、1 年6 月，嗣經減刑為8
    月、9 月確定，並經接續執行，於97年3 月18日縮刑期滿執
    行完畢。詎其猶不知悔改，基於施用第一級毒品之犯意，於
    99年1 月21日凌晨2 時許，在雲林縣二崙鄉友人租屋處，以
    針筒注射方式施用第一級毒品海洛因1 次，之後，再於同日
    某時許在上開處所，另基於施用第二級毒品之犯意，以玻璃
    球燒烤方式施用第二級毒品甲基安非他命1 次。嗣其另犯毒
    品危害防制條例案件經通緝在案，於同年月21日10時20分許
    ，在雲林縣西螺鎮○○○路靠近黃昏市場附近為警緝獲，並
    扣得海洛因1 包（毛重0.31公克，驗餘淨重0.1596公克) 、
    針筒3 支（均尚未開封使用）及玻璃吸食器1 顆等物，於同
    日經採尿送驗，檢出毒品嗎啡及甲基安非他命陽性反應。
二、案經雲林縣警察局西螺分局報告臺灣雲林地方法院檢察署檢
    察官偵查起訴。
    理  由
一、前開犯罪事實，除迭據被告乙○○於警詢、偵查中及本院準
    備程序與審理時之自白（見警卷第4 頁、偵卷第21頁及本院
    卷第20頁、第22頁反面）外，尚有下列證據可佐：
（一）臺灣檢驗科技股份有限公司99年2 月3 日編號KＺ00000000
      0000號濫用藥物尿液檢驗報告、雲林縣警察局西螺分局委
      託檢驗尿液代號與真實姓名對照表各1 紙（見偵卷第16頁
      、第17頁）。
（二）臺灣雲林地方法院檢察署刑案資料查註紀錄表、全國施用
      毒品案件紀錄表、矯正簡表。
（三）扣案之注射針筒3 支（均尚未開封使用）及玻璃球1 顆（
      見偵卷第5 頁，照片附於警卷第14頁）。
（四）扣案之白色粉末1 包（毛重0.31公克，淨重0.1621公克，
      驗餘淨重0.1596公克），經送行政院衛生署草屯療養院鑑
      定，結果判定檢出第一級毒品海洛因成分，有該院99年2
      月22日草療鑑字第0990200124號鑑定書1 紙（詳偵卷第23
      頁）。
    堪認被告前開自白顯與事實相符，可採為認定其犯罪之證據
    ，故本件事證明確，被告犯行堪以認定，應依法論科。
二、核被告所為，係犯毒品危害防制條例第10條第1 項之施用第
    一級毒品罪及同條例第10條第2 項之施用第二級毒品罪。其
    施用毒品前所持有第一級毒品海洛因、第二級毒品甲基安非
    他命之低度行為，各為其施用第一級毒品、第二級毒品之高
    度行為所吸收，均不另論罪。又被告所犯上開2 罪，犯意各
    別，行為互殊，應予分論併罰。再被告有如事實欄所載前案
    科刑及執行之情形，有臺灣高等法院被告前案紀錄表在卷可
    考，其於有期徒刑執行完畢後5 年內，故意再犯本案有期徒
    刑以上之各罪，均為累犯，上開2 罪各應依刑法第47條第1
    項之規定加重其刑。爰審酌被告曾因施用毒品犯行而送強制
    戒治及法院多次判處罪刑確定，仍不知悛悔，復再施用第一
    級毒品及第二級毒品，顯見其戒絕毒品之決心不堅，惟念其
    施用毒品乃戕害自己身心健康，尚未危及他人，且犯後均坦
    承犯行，態度尚佳，並參其犯罪之動機、目的及其智識程度
    等一切情狀，分別量處如主文所示之刑，並定其應執行刑，
    以示懲儆。
三、扣案之白色粉末1 包（毛重0.31公克，淨重0.1621公克，驗
    餘淨重0.1596公克），經送行政院衛生署草屯療養院鑑定，
    結果判定確含有第一級毒品海洛因成分無誤，已如上述，係
    查獲之第一級毒品，不問是否屬於犯人所有，應依毒品危害
    防制條例第18條第1 項前段之規定，宣告沒收銷燬之；另注
    射針筒3 支（均尚未開封使用）及玻璃球1 顆等物，皆為被
    告所有，且供其預備施用第一級毒品及施用第二級毒品所用
    之物，業據被告供明在卷（見警卷第3 頁及本院卷第20頁反
    面），均應依刑法第38條第1 項第2 款沒收，並就扣案之海
    洛因1 包（驗餘淨重0.1596公克）及注射針筒3 支（尚未開
    封使用）於其施用第一級毒品之主文項下依序宣告沒收銷燬
    、沒收之；扣案之玻璃球1 顆，則於其施用第二級毒品之主
    文項下宣告沒收。
據上論斷，依刑事訴訟法第273 條之1 第1 項、第299 條第1 項
前段，毒品危害防制條例第10條第1 項、第2 項、第18條第1 項
前段，刑法第11條前段、第38條第1 項第2 款、第47條第1 項、
第51條第5 款、第9 款，判決如主文。
本案經檢察官甲○○到庭執行職務。
中    華    民    國    99    年    4     月    28    日
                  刑事第二庭    法  官  周欣怡
以上正本證明與原本無異。
如不服本判決應於收受判決後10日內向本院提出上訴書狀，並應
敘述具體理由；其未敘述上訴理由者，應於上訴期間屆滿後20日
內向本院補提理由書（均須按他造當事人之人數附繕本）。「切
勿逕送上級法院」。
                                書記官  林惠鳳
中    華    民    國    99    年    4     月    28    日
附錄本案論罪科刑法條全文：
毒品危害防制條例第10條
施用第一級毒品者，處6月以上5 年以下有期徒刑。
施用第二級毒品者，處3 年以下有期徒刑。

司法院資訊處製作；財團法人民間司法改革基金會備份。
